【裁判字號】    91,訴,1397
【裁判日期】    920318
【裁判案由】    毒品危害防制條例
【裁判全文】
臺灣板橋地方法院刑事判決                        九十一年度訴字第一三九七號
    公  訴  人  臺灣板橋地方法院檢察署檢察官
    被      告  甲○○
右列被告因毒品危害防制條例案件，經檢察官提起公訴（九十一年度毒偵字第九三一
號），及移請併案審理（九十一年度毒偵字第二七一九號），本院判決如左：
    主  文
甲○○連續施用第一級毒品，累犯，處有期徒刑玖月，扣案之第一級毒品海洛因壹包
（驗餘淨重零點陸柒公克、包裝重零點壹玖公克）及含第一級毒品海洛因殘留之殘渣
袋（海洛因無法析離）貳個均沒收銷燬，另扣案之吸管貳支沒收；又施用第二級毒品
，累犯，處有期徒刑月。應執行有期徒刑拾月，扣案之第一級毒品海洛因壹包（驗
餘淨重零點陸柒公克、包裝重零點壹玖公克）及含第一級毒品海洛因殘留之殘渣袋（
海洛因無法析離）貳個均沒收銷燬，另扣案之吸管貳支沒收。
    事  實
一、甲○○曾於民國八十三年間因違反肅清煙毒條例案件，經本院以八十三年度訴字
    第二九０號判決判處有期徒刑三年二月，經臺灣高等法院以八十三年度上訴字第
    四三二九號判決駁回上訴確定，於八十五年四月十二日因縮短刑期假釋出監，而
    於八十七年二月八日縮刑期滿執行完畢。復因施用毒品案件，經本院以八十九年
    度毒聲字第四七四０號裁定送勒戒處所觀察、勒戒後，認有繼續施用毒品之傾向
    ，再經本院以八十九年度毒聲字第五０二八號裁定令入戒治處所施以強制戒治一
    年，經強制戒治及交付保護管束期滿，由臺灣板橋地方法院檢察署檢察官於九十
    年九月十三日以九十年度戒毒偵字第五六七號為不起訴處分確定。詎仍不知悔改
    ，明知海洛因及安非他命係毒品危害防制條例所明定之第一級、第二級毒品，不
    得施用及持有，竟基於施用第一級毒品之概括犯意，自九十一年一月八日起至八
    月二日止，在臺北縣泰山鄉○○路○段一一六巷五弄二○號住處，連續非法施用
    第一級毒品海洛因多次。另基於施用第二級毒品之犯意，於同年二月十八、十九
    日間某時，在臺北縣泰山鄉某處賭博場所，非法施用第二級毒品安非他命，於同
    年二月二十日十七時三十分許，在前開住處為警查獲，並當場扣得其所有之第一
    級毒品海洛因一包（驗餘淨重零點六七公克、包裝重零點一九公克）及供施用所
    用之含第一級毒品海洛因殘留之殘渣袋（海洛因無法析離）一個、吸管一支。迄
    於同年八月三日十九時許，經警在臺北縣泰山鄉○○路○段七巷口查獲，並扣得
    其所有供施用所用之含第一級毒品海洛因殘留之殘渣袋（海洛因無法析離）一個
    及吸管一支。
二、案經臺北市政府警察局刑事警察大隊移請臺灣板橋地方法院檢察署檢察官偵查起
    訴暨移送併案審理。
    理  由
一、訊據被告甲○○坦承於右揭時、地連續施用第一級毒品海洛因及施用第二級毒品
    安非他命之事實，而其於九十一年二月二十日經警查獲後所採集尿液送請臺北市
    立療養院檢驗結果，確呈安非他命及嗎啡陽性反應，有該院煙毒尿液檢驗報告書
    一紙在卷可稽，而該尿液經本院送請國防部憲兵司令部覆驗結果亦有煙毒（嗎啡
    ）及甲基安非他命之反應，有該司令部刑事鑑識中心鑑驗通知書一紙附卷足憑；
    又其於九十一年八月三日經警查獲後所採集尿液送請臺灣檢驗科技股份有限公司
    檢驗結果，確呈鴉片（嗎啡）類陽性反應，有該公司濫用藥物尿液檢驗報告一紙
    在卷足證，復有第一級毒品海洛因一包（經法務部調查局檢驗結果，認含第一級
    毒品海洛因成分，驗餘淨重零點六七公克、包裝重零點一九公克，有該局鑑定通
    知書一紙在卷為憑）、含第一級毒品海洛因殘留之殘渣袋（海洛因無法析離）二
    個及吸管二支扣案可證，足認被告之自白與事實相符，為可採信。而被告前因施
    用毒品案件，經本院以八十九年度毒聲字第四七四０號裁定送勒戒處所觀察、勒
    戒後，認有繼續施用毒品之傾向，再經本院以八十九年度毒聲字第五０二八號裁
    定令入戒治處所施以強制戒治一年，經強制戒治及交付保護管束期滿，由臺灣板
    橋地方法院檢察署檢察官於九十年九月十三日以九十年度戒毒偵字第五六七號為
    不起訴處分確定，有臺灣高等法院被告全國前案紀錄表、臺灣高等法院檢察署刑
    案紀錄簡覆表在卷可查。是被告因強制戒治及交付保護管束期滿，經檢察官為不
    起訴處分確定後五年內再犯本件施用毒品犯行，事證明確，其犯行堪以認定。
二、核被告所為，係犯毒品危害防制條例第十條第一項之施用第一級毒品罪及同條第
    二項之施用第二級毒品罪。其持有海洛因、安非他命之低度行為，應分別為其施
    用海洛因、安非他命之高度行為所吸收，均不另論罪。其先後多次施用第一級毒
    品海洛因犯行，時間緊接，犯罪構成要件相同，顯係基於概括犯意為之，為連續
    犯，應依刑法第五十六條之規定，論以一罪並加重其刑。公訴人移送併辦部分（
    即被告自九十一年一月八日起至同年八月二日止，連續施用第一級毒品海洛因犯
    行與起訴之於九十一年二月十九日施用第一級毒品海洛因犯行有連續犯之裁判上
    一罪之關係，為起訴效力所及，本院自得併予審理，附此敘明。又被告所犯上開
    連續施用第一級毒品及施用第二級毒品二罪間，犯意各別，罪名互異，應分論併
    罰。查被告曾有如事實欄所載刑之執行紀錄，有臺灣高等法院檢察署刑案紀錄簡
    覆表在卷可憑，其受有期徒刑執行完畢五年以內再犯本件有期徒刑以上之罪，為
    累犯，依刑法第四十七條規定加重其刑（其所犯連續施用第一級毒品部分，另依
    刑法第七十條規定遞加重其刑）。爰審酌被告之犯罪動機、目的、所生危害及犯
    後態度等一切情狀，分別量處如主文所示之刑，並定其應執行之刑。
三、扣案之第一級毒品海洛因一包（驗餘淨重零點六七公克、包裝重零點一九公克）
    及含第一級毒品海洛因殘留之殘渣袋（海洛因無法析離）二個，係查獲之毒品，
    屬毒品危害防制條例所定之違禁物，爰依同條例第十八條第一項前段規定，不問
    屬於犯人與否，均沒收銷燬之；另扣案之吸管二支，係被告所有而供施用第一級
    毒品所用之物，業據其供明在卷，應依刑法第三十八條第一項第二款之規定沒收
    。
據上論斷，應依刑事訴訟法第二百九十九條第一項，毒品危害防制條例第十條第一項
、第二項、第十八條第一項前段，刑法第十一條前段、第五十六條、第四十七條、第
三十八條第一項第二款、第五十一條第五款，判決如主文。
本案經檢察官李海龍到庭執行職務
中      華      民      國      九十二      年      三    月    十八    日
                                  臺灣板橋地方法院刑事第三庭
                                          法  官  李  幼  妃
右正本證明與原本無異。
如不服本判決，應於判決送達後十日內，向本院提出上訴狀。
                                          書記官  強  梅  芳
中      華      民      國      九十二      年      三    月    十九    日
附錄本案論罪科刑法條全文
毒品危害防制條例第十條：
施用第一級毒品者，處六月以上五年以下有期徒刑。
施用第二級毒品者，處三年以下有期徒刑。


司法院資訊處製作；財團法人民間司法改革基金會備份。
